<!DOCTYPE html PUBLIC "-//W3C//DTD XHTML 1.0 Transitional//EN" "http://www.w3.org/TR/xhtml1/DTD/xhtml1-transitional.dtd">
<html xmlns="http://www.w3.org/1999/xhtml">
<head>
	<meta http-equiv="Content-Type" content="text/html; charset=iso-8859-1" />
	<title>Ymmärrä suomea</title>
	<style type="text/css" media="all">@import "css/styles.css";</style>
	<script type="text/javascript" src="swfobject.js"></script>
</head>
<body class="font-medium">
	<div id="main-wrapper">
		<div id="topbar"></div>
		<div id="main-menu">
			<table cellspacing="0" cellpadding="0" border="0" class="add-links"><tr>
				<td class="item"><img class="raquo" src="i/raquo.gif" alt="" height="7" width="4" /><a href="/ymmarra/index.php?moduli=sanakirja">Sanakirja</a></td>
				<td class="item"><img class="raquo" src="i/raquo.gif" alt="" height="7" width="4" /><a href="/ymmarra/index.php?moduli=verbit">Verbiluettelo</a></td>
				<td class="item"><img class="raquo" src="i/raquo.gif" alt="" height="7" width="4" /><a href="/ymmarra/index.php?moduli=kielioppi">Kielioppi</a></td>
			</tr></table>
			<table cellspacing="0" cellpadding="0" border="0"><tr>
				<td class="item"><img class="raquo" src="i/raquo.gif" alt="" height="7" width="4" /><a href="/ymmarra/index.php">Etusivu</a></td>
				<td class="item"><img class="raquo" src="i/raquo.gif" alt="" height="7" width="4" /><a href="/ymmarra/index.php?moduli=tekstit">Lukutekstit</a></td>
			</tr></table>
		</div>
		<div id="content">
			<table cellspacing="0" cellpadding="0" border="0" id="content-wrapper"><tr>
				<td>
					<div id="left-menu">
												<div class="header-verb"><span>Verbit</span></div>
						<div class="menu">
								<div class="init"><a href="/ymmarra/index.php?moduli=verbit&kirjain=a">A</a></div>
								<div class="init"><a href="/ymmarra/index.php?moduli=verbit&kirjain=e">E</a></div>
								<div class="init"><a href="/ymmarra/index.php?moduli=verbit&kirjain=h">H</a></div>
								<div class="init"><a href="/ymmarra/index.php?moduli=verbit&kirjain=i">I</a></div>
								<div class="init"><a href="/ymmarra/index.php?moduli=verbit&kirjain=j">J</a></div>
								<div class="init"><a href="/ymmarra/index.php?moduli=verbit&kirjain=k">K</a></div>
								<div class="init"><a href="/ymmarra/index.php?moduli=verbit&kirjain=l">L</a></div>
								<div class="init"><a href="/ymmarra/index.php?moduli=verbit&kirjain=m">M</a></div>
								<div class="init"><a href="/ymmarra/index.php?moduli=verbit&kirjain=n">N</a></div>
								<div class="init"><a href="/ymmarra/index.php?moduli=verbit&kirjain=o">O</a></div>
								<div class="init"><a href="/ymmarra/index.php?moduli=verbit&kirjain=p">P</a></div>
								<div class="init"><a href="/ymmarra/index.php?moduli=verbit&kirjain=r">R</a></div>
								<div class="init"><a href="/ymmarra/index.php?moduli=verbit&kirjain=s">S</a></div>
								<div class="init"><a href="/ymmarra/index.php?moduli=verbit&kirjain=t">T</a></div>
								<div class="init"><a href="/ymmarra/index.php?moduli=verbit&kirjain=u">U</a></div>
								<div class="init"><a href="/ymmarra/index.php?moduli=verbit&kirjain=v">V</a></div>
								<div class="init"><a href="/ymmarra/index.php?moduli=verbit&kirjain=y">Y</a></div>
								<div class="init"><a href="/ymmarra/index.php?moduli=verbit&kirjain=Ä">Ä</a></div>
						</div>					</div>
				</td>
				<td>
					<div id="main-content">
						<div id="path">
							<a href=".">Etusivu</a> &gt; <a href="/ymmarra/index.php?moduli=verbit&kirjain=K">K</a>						</div>
													<h1>KYPSYÄ</h1>
						<table cellspacing="0" cellpadding="0" border="0">
							<tr>
								<td colspan="2" style="padding-bottom:10px;"><strong>Aktiivin indikatiivi</strong></td>
							</tr>
							<tr>
								<td><pre>PREESENS                   
minä     kypsyn            
sinä     kypsyt            
hän      kypsyy            
me       kypsymme          
te       kypsytte          
he       kypsyvät          

PASSIIVI
         kypsytään         

IMPERFEKTI                 
         kypsyin           
         kypsyit           
         kypsyi            
         kypsyimme         
         kypsyitte         
         kypsyivät         

PASSIIVI
         kypsyttiin        

PERFEKTI
olen     kypsynyt          
olet     kypsynyt          
on       kypsynyt          
olemme   kypsyneet         
olette   kypsyneet         
ovat     kypsyneet         

PASSIIVI
on       kypsytty          

PLUSKVAMPERFEKTI
olin     kypsynyt          
olit     kypsynyt          
oli      kypsynyt          
olimme   kypsyneet         
olitte   kypsyneet         
olivat   kypsyneet         

PASSIIVI
oli      kypsytty          
</pre></td>
								<td>&nbsp;&nbsp;&nbsp;</td>
								<td><pre>  KIELTOMUOTO
  en        kypsy
  et        kypsy
  ei        kypsy
  emme      kypsy
  ette      kypsy
  eivät     kypsy


  ei        kypsytä

   
  en        kypsynyt
  et        kypsynyt
  ei        kypsynyt
  emme      kypsyneet
  ette      kypsyneet
  eivät     kypsyneet


  ei        kypsytty


  en    ole kypsynyt
  et    ole kypsynyt
  ei    ole kypsynyt
  emme  ole kypsyneet
  ette  ole kypsyneet
  eivät ole kypsyneet


  ei    ole kypsytty


  en    ollut  kypsynyt
  et    ollut  kypsynyt
  ei    ollut  kypsynyt
  emme  olleet kypsyneet
  ette  olleet kypsyneet
  eivät olleet kypsyneet


  ei    ollut  kypsytty
</pre></td>
							</tr>
						</table>
						<table cellspacing="0" cellpadding="0" border="0">
							<tr>
								<td colspan="2" style="padding-bottom:10px;"><strong>Aktiivin konditionaali</strong></td>
							</tr>
							<tr>
								<td><pre>PREESENS
minä     kypsyisin         
sinä     kypsyisit         
hän      kypsyisi          
me       kypsyisimme       
te       kypsyisitte       
he       kypsyisivät       

PASSIIVI
         kypsyttäisiin     

PERFEKTI
olisin   kypsynyt          
olisit   kypsynyt          
olisi    kypsynyt          
olisimme kypsyneet         
olisitte kypsyneet         
olisivat kypsyneet         

PASSIIVI
olisi    kypsytty          
</pre></td>
								<td>&nbsp;&nbsp;&nbsp;</td>
								<td><pre> 
  en        kypsyisi
  et        kypsyisi
  ei        kypsyisi
  emme      kypsyisi
  ette      kypsyisi
  eivät     kypsyisi


  ei        kypsyttäisi


  en    olisi  kypsynyt
  et    olisi  kypsynyt
  ei    olisi  kypsynyt
  emme  olisi  kypsyneet
  ette  olisi  kypsyneet
  eivät olisi  kypsyneet


  ei    olisi  kypsytty
</pre></td>
							</tr>
						</table>
						<table cellspacing="0" cellpadding="0" border="0">
							<tr>
								<td colspan="2" style="padding-bottom:10px;"><strong>Aktiivin potentiaali</strong></td>
							</tr>
							<tr>
								<td><pre>PREESENS
minä     kypsynen          
sinä     kypsynet          
hän      kypsynee          
me       kypsynemme        
te       kypsynette        
he       kypsynevät        

PASSIIVI
         kypsyttäneen      

PERFEKTI
lienen   kypsynyt          
lienet   kypsynyt          
lienee   kypsynyt          
lienemme kypsyneet         
lienette kypsyneet         
lienevät kypsyneet         

PASSIIVI
lienee   kypsytty          
</pre></td>
								<td>&nbsp;&nbsp;&nbsp;</td>
								<td><pre> 
  en        kypsyne
  et        kypsyne
  ei        kypsyne
  emme      kypsyne
  ette      kypsyne
  eivät     kypsyne


  ei        kypsyttäne


  en    liene  kypsynyt
  et    liene  kypsynyt
  ei    liene  kypsynyt
  emme  liene  kypsyneet
  ette  liene  kypsyneet
  eivät liene  kypsyneet


  ei    liene  kypsytty
</pre></td>
							</tr>
						</table>
						<table cellspacing="0" cellpadding="0" border="0">
							<tr>
								<td colspan="2" style="padding-bottom:10px;"><strong>Aktiivin imperatiivi</strong></td>
							</tr>
							<tr>
								<td><pre>PREESENS

(sinä)   kypsy             
(hän)    kypsyköön         
(me)     kypsykäämme       
(te)     kypsykää          
(he)     kypsykööt         

PASSIIVI
         kypsyttäköön      

PERFEKTI

ole      kypsynyt          
olkoon   kypsynyt          
olkaamme kypsyneet         
olkaa    kypsyneet         
olkoot   kypsyneet         

PASSIIVI

olkoon   kypsytty          
</pre></td>
								<td>&nbsp;&nbsp;&nbsp;</td>
								<td><pre> 

  älä       kypsy
  älköön    kypsykö
  älkäämme  kypsykö
  älkää     kypsykö
  älkööt    kypsykö


  älköön    kypsyttäkö



  älä      ole  kypsynyt
  älköön   olko kypsynyt
  älkäämme olko kypsyneet
  älkää    olko kypsyneet
  älkööt   olko kypsyneet



  älköön   olko kypsytty
</pre></td>
							</tr>
						</table>
						<table cellspacing="0" cellpadding="0" border="0">
							<tr>
								<td colspan="2" style="padding-bottom:10px;"><strong>Verbin nominaalimuodot</strong></td>
							</tr>
							<tr>
								<td><pre>I INFINITIIVI              

Lyhyempi muoto:            
         kypsyä            

Pitempi muoto:             
         kypsyäkseni       
         kypsyäksesi
         kypsyäkseen
         kypsyäksemme
         kypsyäksenne
         kypsyäkseen

III  INFINITIIVI           

inessiivi    kypsymässä    
elatiivi     kypsymästä    
illatiivi    kypsymään     
adessiivi    kypsymällä
abessiivi    kypsymättä    
instruktiivi kypsymän      
                           
Passiivi
instruktiivi kypsyttämän   
                           
                           


<pre>


</BODY>
</HTML>
</pre></td>
								<td>&nbsp;&nbsp;&nbsp;</td>
								<td><pre>  II INFINITIIVI

  inessiivi     kypsyessä
  instruktiivi  kypsyen

  Passiivi
  inessiivi     kypsyttäessä






  IV INFINITIIVI

  nominatiivi   kypsyminen
  partitiivi    kypsymistä
    

  I PARTISIIPPI 
  aktiivi       kypsyvä
  passiivi      kypsyttävä

  II PARTISIIPPI 
  aktiivi       kypsynyt
  passiivi      kypsytty







</pre></td>
							</tr>
						</table>

					</div>
				</td>
			</tr></table>		</div>
		<div id="footer"><a href="http://www.oph.fi/"><img src="i/oph_logo_ymmarrasuomea.gif" width="157" height="35" alt="OPH" /></a></div>
	</div>
</body>
</html>
